【裁判字號】    99,上易,2086
【裁判日期】    990917
【裁判案由】    竊盜
【裁判全文】
臺灣高等法院刑事判決                99年度上易字第2086號
上  訴  人
即  被  告  乙○○
上列上訴人因竊盜案件，不服臺灣臺北地方法院99年度易字第14
48號，中華民國99年7 月30日第一審判決（起訴案號：臺灣臺北
地方法院檢察署99年度偵字第8310號），提起上訴，本院判決如
下：
    主  文
上訴駁回。
    理  由
一、按不服地方法院之第一審判決而上訴者，應向管轄第二審之
    高等法院為之；其上訴書狀應敘述具體理由；第二審法院認
    為上訴書狀未敘述理由或上訴有第362 條前段情形，應以判
    決駁回之，刑事訴訟法第361條第1、2項、第367條前段明文
    規定。又所謂具體理由，必係依據卷內既有訴訟資料或提出
    新事證，指摘或表明第一審判決有何採證認事、用法或量刑
    等足以影響判決本旨之不當或違法，而構成應予撤銷之具體
    事由，始克當之（例如：依憑證據法則具體指出所採證據何
    以不具證據能力，或依憑卷證資料，明確指出所為證據證明
    力之判斷如何違背經驗、論理法則）；倘僅泛言原判決認定
    事實錯誤、違背法令、量刑失之過重或輕縱，而未依上揭意
    旨指出具體事由，或形式上雖已指出具體事由，然該事由縱
    使屬實，亦不足以認為原判決有何不當或違法者（例如：對
    不具有調查必要性之證據，法院未依聲請調查亦未說明理由
    ，或援用證據不當，但除去該證據仍應為同一事實之認定）
    ，皆難謂係具體理由，俾與第二審上訴制度旨在請求第二審
    法院撤銷、變更第一審不當或違法之判決，以實現個案救濟
    之立法目的相契合，並節制濫行上訴（最高法院97年度台上
    字第892號、97年度台上字第1402號、97年度台上字第5960
    號等判決意旨參照）。
二、原判決依憑卷內相關證據資料，認定：被告乙○○前於民國
    97年間，因施用毒品案件，經臺灣板橋地方法院以97年度簡
    字第7247號判決處有期徒刑3 月確定，於97年11月20日易科
    罰金執行完畢。詎仍不知悔改，意圖為自己不法之所有，於
    98年12月11日晚間7時至翌日上午9時間某時，在臺北縣新店
    市○○路73巷某私人停車場內，以不詳方法，擊破甲○○（
    起訴書誤載為周劉翠賢）停放該處之車牌號碼1897-LL 號自
    用小客車左後三角窗玻璃入內竊取總價值新臺幣1,200 元之
    回數票30張得手（涉嫌毀損部分，未據提出告訴）。嗣經警
    在遭竊車輛內之方向盤機柱護蓋採得乙○○之指紋，始查知
    上情。認被告所為係犯刑法第320條第1項之竊盜罪，並變更
    起訴法條（公訴意旨認被告係犯刑法第321 條第1項第3款之
    加重竊盜罪），復以被告於有期徒刑執行完畢後五年內，故
    意再犯本案有期徒刑以上之罪，為累犯，應依刑法第47條第
    1 項之規定，加重其刑，並審酌被告有多次前科，曾因竊盜
    行為遭法院判決服刑，卻仍不知悔悟，又於半夜行竊，侵害
    他人權利，且犯後飾詞否認，未見悔意，並參酌其犯罪動機
    、生活素行、所竊物品價值及行為方式等一切情狀，量處有
    期徒刑8月。
三、被告不服原判決，提起上訴，其上訴理由略以：「依原判決
    認定之事實，被害人僅受有新臺幣1,200 元之損害，其判決
    刑度顯然過重，令人難以甘服。況其認事用法尚有違誤，被
    告並無竊盜罪行，應廢棄改判」云云。惟原判決依據證人周
    劉翠賢（甲○○之妻）之證詞及內政部警政署刑事警察局99
    年1 月26日刑紋字第0990010577號鑑定書、刑事案件證物採
    驗紀錄表暨現場勘察採證相片等證據認定前開犯罪事實，並
    詳述「參諸被告之指紋係出現在車輛內部方向盤機柱護蓋內
    ，乃一般竊賊欲轉動方向盤或拆解電線或搜尋財物所需接觸
    之處，並佐以遭竊車輛方向盤下方電線遭人毀損，駕駛座門
    鎖被人破壞等事實，堪認被告確有以行竊之意進入遭竊車輛
    無誤。被告雖於偵查時辯稱：伊可能是在朋友位於新店的修
    車廠內觸碰到遭竊車輛云云。然遭竊車輛從未送往位於臺北
    縣新店市之保養廠維修，而係均在臺北市○○街之保養廠維
    修等事實，業據證人周劉翠賢證述明確，堪認被告所辯不實
    。又被告於本院審理時改口辯稱：伊是在酒醉時看到遭竊車
    輛車門未關，始誤認是自己車輛而進入云云。然被告就留有
    指紋原因之辯解先後不一，先則辯稱在保養廠接觸而留有指
    紋，後因發覺證人周劉翠賢未曾於新店之保養廠維修而翻異
    前供，所辯已難採信。再者，依遭竊車輛廠牌及款式以觀，
    可知該車輛應配有警報器防盜設施，並需以該車專用鑰匙始
    能啟動電門，是縱令被告就車輛外型有所誤認，亦不應在未
    解除警報器之防盜設施前，即任意進入遭竊車輛，更不應啟
    動電門前任意轉動方向盤，堪認被告應無誤認之虞，且有竊
    取遭竊車輛或搜尋財物之意，益徵被告辯解為虛」等認定事
    實所憑證據、認定理由及前述量刑依據。從形式上觀察，原
    判決並無認定事實錯誤或違背法令之情形。關於對被告量刑
    時之參考因素，亦於理由中詳為審酌，核無量刑違法或不當
    情事。被告就原判決已經審酌並說明理由之事項，任憑己意
    泛言爭執，而未依卷內既有訴訟資料或提出新事實、新證據
    ，具體指摘原審判決關於認定事實、適用法律或量刑有何輕
    重失衡、濫用裁量權或不適用法則等足以影響判決本旨之不
    當或違法。本案被告所提起之上訴，顯未敘明具體理由，不
    合法律上之程式，爰不經言詞辯論，逕予駁回。
據上論斷，應依刑事訴訟法第367條前段、第372條，判決如主文
。
中    華    民    國    99    年    9     月    17    日
                  刑事第二十三庭審判長法  官  童有德
                                      法  官  徐蘭萍
                                      法  官  劉方慈
以上正本證明與原本無異。
不得上訴。
                                      書記官  李家敏
中    華    民    國    99    年    9     月    17    日

司法院資訊處製作；財團法人民間司法改革基金會備份。
